臺灣士林地方法院刑事判決　　　　　　100年度審訴字第464號
公　訴　人　臺灣士林地方法院檢察署檢察官
被　　　告　周建賓
上列被告因違反毒品危害防制條例案件，經檢察官提起公訴（99
年度毒偵字第2330號），被告於本院準備程序中就被訴事實為有
罪之陳述，本院合議庭裁定改由受命法官獨任依簡式審判程序審
理，並判決如下：
    主  文
周建賓施用第一級毒品，累犯，處有期徒刑玖月。
    事實及理由
一、本件犯罪事實及證據，除引用檢察官起訴書之記載（如附件
    起訴書）外，另更正並補充：(一)前科部分：周建賓前因二次
    施用第二級毒品案件，先後經本院以88年度毒聲字第1681號
    、88年度毒聲字第2230號裁定送觀察、勒戒後，均認無繼續
    施用毒品之傾向，分別於民國88年9 月2 日及88年11月24日
    執行完畢釋放出所，並由臺灣士林地方法院檢察署檢察官分
    別以88年度毒偵字第266 號、88年度毒偵字第854 號為不起
    訴處分確定。復於前開觀察、勒戒執行完畢釋放後5 年內，
    再因施用第二級毒品案件，除經本院以89年度毒聲字第1128
    號裁定令入戒治處所施以強制戒治，並經臺灣士林地方法院
    檢察署檢察官以89年度毒偵字第1434號聲請簡易判決處刑，
    其中強制戒治部分，因執行成效良好，經本院以89年度毒聲
    字第2071號裁定停止戒治，所餘期間付保護管束，嗣於90年
    5 月18日保護管束期滿，未經撤銷停止戒治，視為執行完畢
    ；至刑事追訴部分，經本院以89年度簡字第570 號判決處有
    期徒刑5 月確定，於91年10月16日執行完畢。再因施用第二
    級毒品案件，除經本院以90年度毒聲字第1346號裁定令入戒
    治處所施以強制戒治，嗣經本院以91年度毒聲字第951 號裁
    定停止戒治，所餘期間付保護管束，於保護管束期間，因犯
    施用第一級、第二級毒品，違反保護管束應遵守事項情節重
    大，於91年12月24日經本院以91年度毒聲字第1381號裁定撤
    銷停止戒治，令入戒治處所繼續執行強制戒治，迄92年5 月
    21日戒治期滿執行完畢；至刑事追訴部分，經臺灣高等法院
    以91年度上易字第904 號判決撤銷原判決改處有期徒刑9 月
    確定，至其於停止戒治期間因犯施用毒品罪，並經本院以92
    年度訴字第257 號判決處有期徒刑8 月確定。又因偽造貨幣
    案件，經本院以90年度訴字第480 號判決處有期徒刑3 年2
    月，並經臺灣高等法院以91年度上訴字第1888號判決及最高
    法院91年度臺上字第6434號判決均駁回上訴確定，前開判處
    有期徒刑3 年2 月及9 月部分臺灣高等法院裁定應執行刑為
    有期徒刑3 年9 月，再上開3 案件於中華民國九十六年罪犯
    減刑條例公布施行後，經本院以96年度聲減字第1238號裁定
    減刑並定應執行刑為有期徒刑3 年8 月確定，於95年8 月7
    日縮短刑期假釋出監，假釋期間付保護管束，詎被告於保護
    管束期間內再犯施用第一級毒品罪，除經撤銷假釋，應執行
    殘刑2 月又18日，並經臺灣高等法院以96年度上訴字第2076
    號判決判處有期徒刑1 年4 月確定。復因竊盜案件，經本院
    以96年度易字第1851號判決處有期徒刑3 月、4 月，應執行
    有期徒刑6 月確定，再因施用毒品案件，經本院以96年度易
    字第943 號判決處有期徒刑8 月，減為有期徒刑4 月確定，
    上開2 案件經本院以97年度聲字第1763號裁定應執行有期徒
    刑8 月確定。嗣入監接續執行前開有期徒刑1 年4 月、有期
    徒刑8 月及假釋殘刑有期徒刑2 月18日，於98年8 月25日縮
    短刑期假釋（繼續執行另案拘役50日，至98年10月14日出監
    ），假釋期間付保護管束；另因施用毒品案件，經本院以99
    年度審訴字第359 號判決處有期徒刑8 月、5 月，應執行有
    期徒刑1 年，後經最高法院以99年度臺上字第6812號判決駁
    回上訴確定，前開假釋再經撤銷，執行殘刑2 月又20日至99
    年7 月7 日縮刑期滿執行完畢（於本案構成累犯）。(二)起訴
    書犯罪事實欄一倒數第4 行所載之「99年10月5 日」等文字
    應更正為「99年10月11日」。(三)本案犯罪事實，業經被告周
    建賓於本院100 年8 月12日準備程序期日及審理中坦承不諱
    ，核與起訴書所載之證據相符，足認被告上開任意性自白與
    事實相符，本件事證明確，被告犯行洵堪認定，應依法論科
    。
二、按海洛因係毒品危害防制條例第2 條第2 項第1 款所稱之第
    一級毒品。核被告周建賓施用海洛因之行為，係犯毒品危害
    防制條例第10條第1 項之施用第一級毒品罪。被告持有海洛
    因進而施用，其於施用海洛因前持有之低度行為，應為施用
    海洛因之高度行為所吸收，不另論罪。又被告有上述犯罪科
    刑執行情形，有臺灣高等法院被告前案紀錄表1 份附卷可參
    ，其於前案有期徒刑執行完畢後，5 年內故意再犯本件有期
    徒刑以上之罪，應依刑法第47條第1 項之規定論以累犯，並
    加重其刑。再按毒品危害防制條例認施用毒品者具「病患性
    犯人」之特質，除降低施用毒品罪之法定刑外，並採以觀察
    、勒戒方式戒除其身癮及以強制戒治方式戒除其心癮之措施
    ，足認僅對於施用毒品之犯人科以重刑，並不能使其戒除毒
    癮。另參諸世界各國之醫療經驗及醫學界之共識，咸認施用
    毒品成癮者，其心癮甚難戒除，絕難戒絕斷癮，致其再犯率
    均偏高（以新加坡為例，其執行強制戒治後再犯比例高達百
    分之72至75）。因此施用毒品者無法戒絕毒癮，一再施用，
    本為施用毒品者之特性，再犯施用毒品罪，量刑不宜過重，
    且新修正刑法已採一罪一罰，對於施用毒品者，每次施用毒
    品之犯行，均分別處罰，已足制裁被告各次施用毒品之犯行
    。查本件被告雖有如上開所載施用毒品前科執行情形，惟本
    院依據上揭說明並審酌刑法第57條所列各項情狀及被告曾經
    觀察、勒戒、強制戒治及法院判決處刑，仍無法戒除毒癮，
    復又觸犯本件施用第一級毒品犯行，可認被告具有「病患性
    犯人」之特質，本件被告施用第一級毒品1 次，施用毒品傷
    害自身健康，兼衡本件被告犯後已坦承犯行，暨其品行、智
    識程度及家庭經濟狀況等一切情狀，量處如主文所示之刑。
據上論斷，應依刑事訴訟法第273 條之1 第1 項、第299 條第1
項前段、第310 條之2 、第454 條第2 項，毒品危害防制條例第
10條第1 項，刑法第11條前段、第47條第1 項，判決如主文。
本案經檢察官孟玉梅到庭執行職務。
中    華    民    國    100   年     8    月    19    日
                  刑事第一庭法  官  洪英花
以上正本證明與原本無異。
如不服本判決應於收受判決後10日內向本院提出上訴書狀，並應
敘述具體理由；其未敘述上訴理由者，應於上訴期間屆滿後20日
內向本院補提理由書。
                            書記官  張茹茵
中    華    民    國   100    年    8     月    25    日
附錄本件論罪科刑依據法條全文：
毒品危害防制條例第10條
施用第一級毒品者，處6月以上5年以下有期徒刑。
施用第二級毒品者，處3年以下有期徒刑。